臺灣新竹地方法院刑事判決　　　　　　　　　　　　　九十一年度易字第五九九號
　　公　訴　人　臺灣新竹地方法院檢察署檢察官
　　被　　　告　甲○○
右列被告因違反電子遊戲場業管理條例等案件，經檢察官聲請簡易判決處刑（九十一
年度偵字第一八六八號），及移
決如左：
    主  文
甲○○共同連續違反未依電子遊戲場業管理條例規定辦理營利事業登記，不得經營電
子遊戲場業之規定，處有期徒刑月，如易科罰金，以佰元折算壹日。
扣案之電子遊戲機「大舞台」ＩＣ板片、賭資新臺幣現金五千六百六十元、代幣壹
仟玖佰玖拾枚均沒收之。
    事  實
一、甲○○曾有多次賭博經判刑執行之前科（未構成累犯），其未依照電子遊戲場業
    管理條例之規定，向主管機關辦理營利事業登記證，仍基於違反前揭規定及賭博
    之概括犯意，自民國九十一年三月五日起，在其位於新竹市○○路三號之「全盛
    餐飲小吃店」（聲請書誤載為「金盛餐廳」）之公眾得出入場所，擺設電子遊戲
    機「大舞台」二台，由不特定客人投入新臺幣（下同）十元硬幣，選押機台之圖
    案，客人未押中時由甲○○取得現金，客人押中時則可依比例得分，並可以一分
    兌換一元之方式，以十元為一單位取回現金，而以此方式與不特定之客人賭博財
    物，嗣於九十一年四月二日下午二時二十分許，為警在上址查獲，並扣得電子遊
    戲機ＩＣ板二片，機台內之賭資現金五千六百六十元，經移送臺灣新竹地方法院
    檢察署由檢察官命限制住居，詎其不知警惕，復基於前揭違反電子遊戲場業管理
    條例規定及賭博之概括犯意，並與鍾明娥基於犯意之聯絡，二人未依照電子遊戲
    場業管理條例之規定，向主管機關辦理營利事業登記證，仍自九十一年六月十日
    起，在鍾明娥位於新竹縣竹北市○○路二六七號「ＸＹ檳榔攤」之公眾得出入場
    所，由甲○○提供電子遊戲機「大舞台」一台及代幣擺設於檳榔攤內，鍾明娥則
    負責看顧機台並以十元兌換一枚代幣之方式為不特定客人兌換代幣，客人持代幣
    投入機台可得十分以供選押圖案，客人未押中時分數由機台取得，客人押中時則
    可依比例得分，並可以一分換算一元之方式向鍾明娥兌換檳榔攤內所販售之物，
    而共同以此方式與不特定之客人賭博財物，嗣於九十一年七月十三日下午三時四
    十分許，為警在上址查獲，並扣得前揭電子遊戲機ＩＣ板一片，代幣一千九百九
    十枚。
二、案經新竹市警察局第二分局、新竹縣警察局竹北分局報告臺灣新竹地方法院檢察
    署檢察官偵查聲請簡易判決處刑及移送併案審理，嗣經本院改用通常程序審理。
    理  由
一、訊據被告甲○○對於於前開未經登記即在右揭時、地擺設電子遊戲機供不特定人
    把玩，並有可兌換回現金及檳榔攤內所販賣財物之犯行均坦承不諱，此外，並有
    查獲時之現場照片三幀及新竹市警察局第二分局檢查紀錄、新竹縣警察局竹北分
    局竹北分駐（派出）所臨檢紀錄表各一份在卷，及電子遊戲機「大舞台」ＩＣ板
    三塊、賭資現金五千六百六十元，代幣一千九百九十枚扣案可資佐證，並經共犯
    鍾明娥供述屬實，本件事證明確，被告犯行堪以認定。
二、核被告所為，未辦理電子遊戲場業登記而經營電子遊戲場業，係違反電子遊戲場
    業管理條例第十五條規定，應依同條例第二十二條規定處罰，被告自九十年三月
    五日起至同年四月二日止，自九十一年六月十日起至同七月十三日止，未辦理營
    利事業登記而經營電子遊戲場業，核其犯罪性質，應分別為繼續犯，僅各成立一
    電子遊戲場業管理條例第二十二條罪。被告與賭客賭博財物部分，均係犯刑法第
    二百六十六條第一項之賭博罪。被告就九十一年六月時起之賭博犯行及違反電子
    遊戲場業管理條例犯行，與鍾明娥有犯意之聯絡及行為之分擔，應論以共同正犯
    。被告多次賭博行為，二次違反電子遊戲場業管理條例犯行，均時間緊接，觸犯
    構成要件相同之罪名，顯係分別基於概括犯意為之，應各依連續犯之規定，各論
    以一罪，並加重其刑。被告所犯上開二罪，有方法及結果之牽連關係，應從一重
    之違反電子遊戲場業管理條例罪處斷。爰審酌被告已有多次賭博判刑執行前科，
    有臺灣高等法院被告全國前案紀錄表一份在卷足佐，其素行不佳，經查獲二次，
    擺設之電子遊戲機台數前後總計有三台，每月獲利數千元，助長社會賭風及僥倖
    心理，惟坦承犯行，態度尚佳等一切情狀，量處如主文所示之刑，並諭知易科罰
    金之折算標準，以資懲儆。扣案之電子遊戲機「大舞台」ＩＣ板三片、代幣一千
    九百九十枚為被告所有供本件犯行所用之物，賭資現金五千六百六十元為被告所
    有因本件犯行所得之物等情，經被告供明在卷，應分別依刑法第三十八條第一項
    第二款、第三款宣告沒收。
四、檢察官以被告另自九十一年六月十日起與共犯鍾明娥在「ＸＹ檳榔攤」之公眾得
    出入場所未依規定辦理登記擺設電子遊戲機賭博財物移送而以九十一年度偵字第
    四０三一號移送併案審理，此部分與前揭起訴論罪科刑部分有連續犯之裁犯上一
    罪關係，為起訴效力所及，本院得併予審理，附此敘明。
五、據上論斷，應依刑事訴訟法第四百五十二條、第二百九十九條第一項前段，電子
    遊戲場業管理條例第二十二條，刑法第十一條前段、第二十八條、第五十六條、
    第二百六十六條第一項、第五十五條、第四十一條第一項、第三十八條第一項第
    二款、第三款，罰金罰鍰提高標準條例第一條前段、第二條判決如主文。
本案經檢察官劉邦繡到庭執行職務。
中      華      民      國    九十一    年     十二     月      三      日
                             臺灣新竹地方法院刑事第二庭
                                      法    官  黃美盈
如不服本判決，應於判決送達後十日內向本院提出上訴狀（應附繕本），上訴於臺灣
高等法院。
右正本證明與原本無異。
                                      書 記 官  吳尚文
中      華      民      國   九十一    年     十二     月      三      日
附錄本案論罪科刑法條：
電子遊戲場業管理條例第十五條
未依本條例規定辦理利事業登記者，不得經營電子遊戲場業。
電子遊戲場業管理條例第二十二條
違反第十五條規定者，處行為人一年以下有期徒刑、拘役或科或併科新台幣五十萬元
以上二百五十萬元以下罰金。
刑法第二百六十六條第一項（普通賭博罪與沒收物）
在公共場所或公眾得出入之場所賭博財物者，處一千元以下罰金。但以供人暫時娛樂
之物為賭者，不在此限。
